【裁判字號】    98,審訴,2409
【裁判日期】    981113
【裁判案由】    毒品危害防制條例等
【裁判全文】
臺灣桃園地方法院刑事判決            98年度審訴字第2409號
公  訴  人  臺灣桃園地方法院檢察署檢察官
被      告  乙○○
上列被告因違反毒品危害防制條例等案件，經檢察官提起公訴（
98年度毒偵字第3404號、98年度偵字第15832 號），被告於準備
程序進行中為有罪陳述，經本院合議庭裁定由受命法官獨任進行
簡式審判程序，判決如下：
    主  文
乙○○犯如附表所示之罪，均累犯，各處如附表宣告刑欄所示之
刑。應執行有期徒刑壹年貳月。
    事實及理由
一、被告所犯之罪，為死刑、無期徒刑、最輕本刑3 年以上有期
    徒刑或高等法院管轄第一審案件以外之罪，而被告於本院準
    備程序進行中，就被訴事實為有罪之陳述，經本院告知簡式
    審判程序意旨，並聽取公訴人及被告之意見後，依刑事訴訟
    法第273 條之1 第1 項之規定，裁定依簡式審判程序審理。
二、犯罪事實：
    乙○○曾於民國88年間，因施用毒品案件，經臺灣板橋地方
    法院以88年度毒聲字第3598號裁定觀察、勒戒後，認無繼續
    施用毒品之傾向，於88年6 月25日執行完畢釋放出所，並由
    臺灣板橋地方法院檢察署檢察官以88年度偵字第14706 號為
    不起訴處分確定；又於88年間，因施用毒品案件，經臺灣板
    橋地方法院以88年度毒聲字第4808號裁定送觀察、勒戒後，
    認有繼續施用毒品之傾向，再經臺灣板橋地方法院以88年度
    毒聲字第5211 號 裁定令入戒治處所施以強制戒治，嗣因成
    效經評定為合格，認無繼續戒治之必要，經臺灣板橋地方法
    院裁定停止戒治，所餘戒治期間付保護管束，於89年8 月19
    日期滿未經撤銷，視為強制戒治執行完畢，該次施用毒品犯
    行並經臺灣板橋地方法院以88年度重簡字第1155號判決判處
    有期徒刑5 月確定。又於91年間，因施用毒品案件，經臺灣
    板橋地方法院以94年度簡字第5337號判決判處有期徒刑5 月
    確定，於95年3 月6 日易科罰金執行完畢。詎不知悔改，復
    基於施用第二級毒品甲基安非他命之犯意，於附表編號一所
    示時間、地點，以吸食器施用第二級毒品甲基安非他命1 次
    ；另基於意圖為自己不法所有之犯意，分別於附表編號二至
    四所示時間、地點，竊取丁○○等人所有如附表編號二至四
    所示之財物得手，嗣於98年7 月12日上午5 時10分許，在桃
    園縣大溪鎮○○路與新興街口為警查獲，並於其駕駛之車號
    4393－VN號自用小客車內扣得工具箱2 組、割草機、抽水機
    及手動研磨機各1 台。
三、認定被告犯罪所憑之證據：
（一）被告於警詢、偵訊及本院準備程序時之自白。
（二）證人即被害人丁○○、丙○○、甲○○之警詢筆錄。
（三）桃園縣政府警察局大溪分局被採尿人尿液暨毒品檢體實姓
      名與編號對照表、台灣檢驗科技股份有限公司濫用藥物檢
      驗報告、桃園縣政府警察局大溪分局搜索扣押筆錄、扣押
      物品目錄表各1 份，贓物認領保管單3 紙及查獲照片11張
      。
四、應適用之法條：
    刑事訴訟法第273 條之1 第1 項、第299 條第1 項前段、第
    310 條之2 ，毒品危害防制條例第10條第2 項，刑法第11前
    段條、第320 條第1 項、第47條第1 項、第41條第1 項前段
    、第51條第5 款。
五、附記事項：
  (一)按司法院釋字第662 號解釋：「中華民國九十四年二月二日
    修正公布之現行刑法第四十一條第二項，關於數罪併罰，數
    宣告刑均得易科罰金，而定應執行之刑逾六個月者，排除適
    用同條第一項得易科罰金之規定部分，與憲法第二十三條規
    定有違，並與本院釋字第三六六號解釋意旨不符，應自本解
    釋公布之日起失其效力。」故對於數罪併罰，數宣告刑均得
    易科罰金，而於定應執行刑超過6 個月之案件，依司法院大
    法官會議釋字第366 號及第662 號解釋意旨，仍得易科罰金
    。又上開釋字第662 號解釋已於98年6 月19日公布，爰依上
    述解釋意旨，對於被告所犯如附表所示各罪，各量處如附表
    所示之刑及均諭知易科罰金之折算標準，並定其應執行之刑
    及諭知易科罰金之折算標準。
  (二)至被告如附表編號二所示之自備鑰匙，未據扣案，又非違禁
    物，為免將來執行困難，爰不宣告沒收，附此敘明。
六、如不服本判決，應於判決送達後10日內向本院提出上訴狀（
    應附繕本），其未敘述上訴理由者，應於上訴期間屆滿後20
    日內補提理由書狀於本院，上訴於臺灣高等法院。
本案經檢察官顏世翠到庭執行職務。
中    華    民    國    98    年    11    月    13    日
                    刑事庭  法  官  林孟宜
以上正本證明與原本無異。
                            書記官  洪明媚
中    華    民    國    98    年    11    月    13    日
附錄本案論罪科刑法條：
毒品危害防制條例第10條
施用第一級毒品者，處6 月以上5 年以下有期徒刑。
施用第二級毒品者，處3年以下有期徒刑。
刑法第320條
意圖為自己或第三人不法之所有，而竊取他人之動產者，為竊盜
罪，處5年以下有期徒刑、拘役或5百元以下罰金。
意圖為自己或第三人不法之利益，而竊佔他人之不動產者，依前
項之規定處斷。
前二項之未遂犯罰之。
┌──┬──────┬───────┬─────┬───────┬─────┐
│編號│犯罪時間    │犯罪地點      │犯罪行為  │所犯法條及罪名│宣告刑    │
├──┼──────┼───────┼─────┼───────┼─────┤
│ 一 │98年7 月12日│臺北縣三重市三│以吸食器施│毒品危害防制條│處有期徒刑│
│    │凌晨某時    │和路4 段117 巷│用第二級毒│例第10條第2 項│伍月，如易│
│    │            │15號6樓607房  │品甲基安非│施用第二級毒品│科罰金，以│
│    │            │              │他命1次   │罪            │新臺幣壹仟│
│    │            │              │          │              │元折算壹日│
├──┼──────┼───────┼─────┼───────┼─────┤
│ 二 │98年7月12日 │臺北縣三峽鎮中│以自備鑰匙│刑法第320 條第│處有期徒刑│
│    │凌晨3時30分 │正路前營區旁  │撬開被害人│1 項竊盜罪    │伍月，如易│
│    │許          │              │丁○○之車│              │科罰金，以│
│    │            │              │號7T－3179│              │新臺幣壹仟│
│    │            │              │號自用小貨│              │元折算壹日│
│    │            │              │車後，進入│              │          │
│    │            │              │車內竊取工│              │          │
│    │            │              │具箱2 組  │              │          │
├──┼──────┼───────┼─────┼───────┼─────┤
│ 三 │98年7月12日 │桃園縣大溪鎮信│以徒手方式│刑法第320 條第│處有期徒刑│
│    │凌晨3時45分 │義路525巷口空 │開啟未上鎖│1 項竊盜罪    │伍月，如易│
│    │許          │地            │之被害人陳│              │科罰金，以│
│    │            │              │清福車號VY│              │新臺幣壹仟│
│    │            │              │－5929 號 │              │元折算壹日│
│    │            │              │自用小貨車│              │          │
│    │            │              │車門後，竊│              │          │
│    │            │              │取車內割草│              │          │
│    │            │              │機及抽水機│              │          │
│    │            │              │各1台     │              │          │
├──┼──────┼───────┼─────┼───────┼─────┤
│ 四 │98年7月12日 │桃園縣大溪鎮信│以不詳方式│刑法第320 條第│處有期徒刑│
│    │凌晨4時許   │義路484號前   │撬開被害人│1 項竊盜罪    │伍月，如易│
│    │            │              │甲○○置於│              │科罰金，以│
│    │            │              │車號G3－21│              │新臺幣壹仟│
│    │            │              │96 號自用 │              │元折算壹日│
│    │            │              │小貨車後車│              │          │
│    │            │              │斗工具箱後│              │          │
│    │            │              │，竊取工具│              │          │
│    │            │              │箱內之手動│              │          │
│    │            │              │研磨機1台 │              │          │
└──┴──────┴───────┴─────┴───────┴─────┘


司法院資訊處製作；財團法人民間司法改革基金會備份。
